臺灣高等法院民事裁定
110年度抗字第391號
抗  告  人  王金城  

上列抗告人因與相對人寶興鐵工廠股份有限公司間暫時狀態之處
分事件，對於中華民國110年1月18日臺灣桃園地方法院110年度
全字第3號裁定提起抗告，本院裁定如下：
    主  文
抗告駁回。   
抗告訴訟費用由抗告人負擔。
    理  由
一、本件抗告人聲請及抗告意旨略以：伊為相對人公司之股東。
    相對人於民國109年12月16日由臨時管理人楊凱吉召集109年
    度第1次股東臨時會（下稱系爭股東會），改選董事及監察
    人，並由伊、訴外人王志良、王旭玲當選董事。其次，邱秀
    慧、王旭玲之監察人當選權數雖然相同，但其中一張選舉王
    旭玲之選票因塗改而應予剔除，且王旭玲已當選董事，不得
    重複當選監察人，故應由邱秀慧當選為監察人。惟楊凱吉於
    進行監察人開票程序時，主持會議未保持中立性，先認經塗
    改後之選舉王旭玲之選票為有效票，又認邱秀慧、王旭玲當
    選權數相同，依股東表決結果，裁示就邱秀慧、王旭玲再行
    投票決定監察人。伊與邱秀慧因楊凱吉所為再行投票選任監
    察人之決議方法違法而拒絕參與投票，終由王旭玲當選監察
    人。系爭股東會所為選任王旭玲為監察人之決議（下稱系爭
    決議）之決議方法違法，伊已提起本案訴訟請求撤銷系爭決
    議，為免相對人依系爭決議向桃園市政府經濟發展局（下稱
    桃園市經發局）工商登記科辦理有關之公司變更登記後，遂
    行撤回對王志良、王旭玲追償債務訴訟，進而侵害伊之股東
    權益，自有定暫時狀態處分之必要。爰依民事訴訟法第538
    條第1、2項規定，請准於本案訴訟裁判確定前，禁止相對人
    向桃園市經發局工商登記科辦理有關之公司變更登記。詎原
    法院駁回伊聲請，顯有違誤，爰依法提起抗告等語。
二、相對人陳述意見意旨略以：依系爭股東會之選舉結果，董事
    當選人為抗告人、王志良、王旭玲，並由渠等各自出具董事
    願任同意書，王旭玲雖當選為監察人，惟未簽立監察人願任
    同意書，且依公司法第222條規定，不得同時擔任伊公司之
    董事及監察人。是則伊公司監察人並未因系爭股東會改選而
    產生新任監察人，自無辦理相關公司登記事宜。抗告人聲請
    定暫時狀態之處分，即無必要等語，資為抗辯。
三、按民事訴訟法第538條規定所謂爭執之法律關係，有定暫時
    狀態之必要者，係指因防止重大之損害或避免急迫之危險或
    因其他情事，有就爭執之法律關係定暫時狀態之必要者而言
    ，此必要之情事即為定暫時狀態處分之原因，應由聲請處分
    之人，提出相當證據以釋明之，苟不能釋明此種情事之存在
    ，即無就爭執之法律關係，定暫時狀態之必要（最高法院22
    年抗字第1099號判例參照）。
四、經查，抗告人主張系爭股東會所為選任王旭玲為監察人之決
    議方法違法，其已提起本案訴訟請求撤銷系爭決議，經本院
    110年度上字第639號（下稱本案訴訟）判決其勝訴，為免相
    對人依系爭決議向桃園市經發局工商登記科辦理有關之公司
    變更登記，撤回對王志良、王旭玲追償債務訴訟，侵害伊之
    股東權益，自有定暫時狀態處分之必要等節，固據提出系爭
    股東會開會通知書、現場開票及計票資料照片、會議紀錄、
    相對人之股東名簿、本案訴訟判決等件為證（見原法院卷第
    10至14頁、本院卷第23至29、19、55至58頁）。惟相對人稱
    ：王旭玲雖當選為監察人，惟未簽立監察人願任同意書，且
    依公司法第222條規定，不得同時擔任伊公司之董事及監察
    人，伊公司監察人並未因系爭股東會改選而產生新任監察人
    等語（見本院卷第39至40頁），佐以相對人於本案訴訟亦不
    爭執系爭決議有前述程序上違法之事實（見本院卷第56、57
    頁）。徵以抗告人不爭執王旭玲已當選相對人公司董事（見
    原法院卷第4頁、本院卷第25頁），且王旭玲已簽立董事願
    任同意書（見本院卷第23、41頁），就任為董事，依公司法
    第222條規定，本不得擔任監察人，縱相對人依系爭決議申
    請監察人變更登記為王旭玲，主管機關仍得依公司法第388
    條規定，令相對人改正，非俟改正合法後，不予登記。難認
    相對人公司得依系爭決議辦理監察人變更登記為王旭玲，而
    有現狀變更之虞。又本案訴訟判決已於110年10月6日送達至
    相對人指定之臺北市○○區○○○路0段00號11樓之1之住所，相
    對人並未就本案訴訟判決提起上訴，有送達證書、本院公務
    電話紀錄表可稽（見本院卷第65、69頁），則本案訴訟判決
    業已確定，兩造之爭執已不存在，益明此項定暫時狀態之處
    分，殊無必要（參照最高法院84年度台抗字第632號裁定意
    旨）。則相對人辯稱本件並無定暫時狀態處分之必要等語，
    即非無憑。抗告人復未釋明本件有於爭執之法律關係定暫時
    狀態處分之必要，應認其聲請定暫時狀態之處分，於法不合
    ，不應准許。末本件兩造之爭執已不存在，則抗告人所稱：
    楊凱吉主持系爭股東會並未保持中立，業已違反議事規則，
    其裁示重新選舉監察人係排除邱秀慧為第一次監察人選舉當
    選人之結果，系爭決議會侵害相對人公司未來對王旭玲、王
    志良追償債權之訴訟權益各節，及提出原法院107年度重訴
    字第432號民事裁定、系爭股東會開會及會議紀錄郵寄信封
    等件（見本院卷第21、53頁），均核與本院認定本件並無定
    暫時狀態處分之必要無涉，爰不另予論述，併此敘明。
五、從而，抗告人聲請禁止相對人向桃園市經發局工商登記科辦
    理有關之公司變更登記之定暫時狀態處分，不應准許。原法
    院駁回抗告人之聲請，理由雖有不同，惟結論並無二致，仍
    應予維持。抗告意旨指摘原裁定不當，聲明廢棄，為無理由
    ，應予駁回。
六、據上論結，本件抗告為無理由，爰裁定如主文。
中　　華　　民　　國　　110 　年　　10　　月　　29　　日
                  民事第二十四庭
                      審判長法  官  胡宏文
                            法  官  楊雅清
                            法  官  陳心婷
正本係照原本作成。
本裁定除以適用法規顯有錯誤為理由外，不得再抗告。如提起再
抗告，應於收受送達後10日內委任律師為代理人向本院提出再抗
告狀。並繳納再抗告費新臺幣１千元。
中　　華　　民　　國　　110 　年　　11　　月　　1 　　日

 　　　　　　　　　　　　 　書記官  黃麒倫